臺灣臺北地方法院裁定
110年度店秩字第61號
移送機關    新北市政府警察局新店分局

被移送人    劉昱樟


            陳致愷


上列被移送人因違反社會秩序維護法案件，經移送機關以民國11
0年9月8日新北警店刑社字第1104120403號移送書移送審理，本
院裁定如下：
　　主　文
劉昱樟不罰。
陳致愷幫助投擲有殺傷力之物品而有危害他人身體或財物之虞，
處罰新臺幣參仟元。
　　理　由
一、移送意旨略以：被移送人劉昱樟因與他人有債務糾紛，於民
    國110年8月11日23時41分許搭乘被移送人陳致愷所騎乘之車
    牌000-0000號普通重型機車（下稱A車）至新北市○○區○○路0
    0號前道路上燃放水雷鞭炮，並於燃放後隨即與被移送人陳
    致愷一同搭乘移送人陳致愷呼叫之車牌000-0000號自用小客
    車（下稱B車）離去，因認被移送人劉昱樟、陳致愷共同涉
    嫌違反社會秩序維護法第63條第1項第4款放置、投擲或發射
    有殺傷力之物品而有危害他人身體或財物之虞之違序行為。
二、被移送人劉昱樟於警詢時坦承有於首揭時地燃放水雷鞭炮，
    而被移送人陳致愷否認有何投擲有殺傷力之物品而有危害他
    人身體或財物之虞之違序行為，辯稱：伊並未燃放鞭炮，劉
    昱樟當時係邀約伊去該處吃飯，伊不知道為何他要燃放鞭炮
    等語。經查：
　㈠、被移送人劉昱樟於110年8月11日23時19分前後搭乘被移送
      人陳致愷所騎乘至新北市○○區○○路00號附近，被移送人劉
      昱樟遂於同日23時41分許在該址前道路上燃放水雷鞭炮，
      並於燃放後與被移送人陳致愷一同搭乘B車離去等情，經
      被移送人2人於警詢時坦認（本院卷第3至6頁），核與證
      人即B車駕駛李珉宥於警詢時證述相符（本院卷第7至8頁
      ），並有現場附近監視器錄影畫面截圖、被移送人陳致愷
      手機畫面翻拍照片、燃放後水雷鞭炮照片、現場照片共20
      張存卷可查（本院卷第9至18頁），堪認屬實。
　㈡、按放置、投擲或發射有殺傷力之物品而有危害他人身體或
      財物之虞者，處3日以下拘留或新臺幣（下同）3萬元以下
      罰鍰。社會秩序維護法第63條第1項第4款定有明文。次按
      違反直轄市、縣（市）主管機關依第17條所定自治法規中
      有關爆竹煙火施放地區、時間、種類、施放方式或施放人
      員資格之規定，處3萬元以上、15萬元以下罰鍰。爆竹煙
      火管制條例第29條第1項第7款亦有明文。又升空類及飛行
      類之一般爆竹煙火，不得於每日下午10時至次日上午6時
      施放，違反者應依前揭爆竹煙火管制條例規定處罰。此觀
      新北市爆竹煙火施放管制辦法第5條第2項、第8條規定自
      明。末按一行為違反數個行政法上義務規定而應處罰鍰者
      ，依法定罰鍰額最高之規定裁處。一行為違反社會秩序維
      護法及其他行政法上義務規定而應受處罰，如已裁處拘留
      者，不再受罰鍰之處罰。行政罰法第24條第1項、第3項亦
      有明定。查，被移送人劉昱樟於首揭時、地確有燃放水雷
      鞭炮，業據認定如前，若鞭炮爆炸前後，恰有車輛或行人
      經過，必因此受有傷害，堪認有危害他人身體或財物之虞
      。其行為自屬社會秩序維護法第63條第1項第4款所稱之投
      擲有殺傷力之物品而有危害他人身體或財物之虞之違序行
      為。惟劉昱樟前揭行為業經新北市消防局裁處罰鍰3萬元
      ，有卷附新北市消防局函及所附裁處書可稽（本院卷33至
      34頁），依上開法條及說明，劉昱樟既已受新北市消防局
      裁處，且本件依移送意旨所指違序情狀，本院認尚無裁處
      拘留之必要，自不得再對劉昱樟處以罰鍰，而應為不罰之
      諭知如主文第1項所示。
　㈢、按社會秩序維護法上之幫助犯，參酌刑事法理，應指以幫
      助他人違反社會秩序維護法之意思而參與違反社會秩序維
      護法構成要件以外之行為（最高法院27年上字第1333號判
      例【註】意旨參照）。查，本件依現有卷證，尚不足認被
      移送人陳致愷有參與燃放本件水雷鞭炮之行為，惟被移送
      人陳致愷先騎乘A車附載被移送人劉昱樟至燃放地點，又
      以自身持有手機呼叫B車前來接送2人離開，直至翌日1時1
      0分前後方回到現場騎乘A車離去等情，除經被移送人2人
      於警詢之陳述、亦有前述現場附近監視器錄影畫面截圖、
      被移送人陳致愷手機畫面翻拍照片可證，被移送人陳致愷
      顯知悉被移送人劉昱樟至新北市○○區○○路00號非出於正當
      事由，否則毋庸如此繁瑣迂迴行動。被移送人陳致愷騎車
      A車附載被移送人劉昱樟至燃放地點並呼叫B車前來接送2
      人離開之行為，雖非投擲有殺傷力之物品而有危害他人身
      體或財物之虞之構成要件行為，惟亦足以便利被移送人劉
      昱樟為上開違序行為，依首揭說明，自屬社會秩序法上之
      違序行為，應依同條論處，並按社會秩序維護法第17條規
      定，減輕其處罰。爰審酌被移送人陳致愷自陳教育程度為
      高中肄業、家庭經濟狀況勉持、本案行為係發生於平日凌
      晨，行為後雖未承認違序行為但配合警方調查之犯後態度
      等一切情狀，量處如主文第2項所示之罰鍰。
三、依社會秩序維護法第17條、第45條第1、2項、第63條第1項
    第4款，裁定如主文。
中　　華　　民　　國　　110 　年　　11　　月　　24　　日
                  新店簡易庭法　官  林志煌
以上正本係照原本作成。
如不服本裁定，得於裁定書送達之翌日起5日內，以書狀敘述理
由，向本庭（231204新北市○○區○○路0段000號）提起抗告。
中　　華　　民　　國　　110 　年　　11　　月　　24　　日
                            書記官  陳柏志
註：本裁定所引判例，依據民國108年7月4日施行之法院組織法
第57條之1第2項規定，其效力與未經選編為判例之最高法院裁判
相同。